---
title: "인증시스템구축"
description: "게인정보보호법 적합하도록"
author: "BenKorea feat Copilot"
date: "2024-06-22"
date-modified: last-modified
categories: [Authentication, KeyCloak]
---

### 인증 시스템 선택
- 개인정보보호법 준수를 위해 사용자별 권한 관리 필요
- 오픈소스 Keycloak 도입 결정

### 사용자 역할 정의
- 관리자(nmdose-superuser):  
  - 시스템 설정, 사용자 관리, 감사 기록 조회 등 모든 권한 보유
- 일반 사용자(nmdose-user):  
  - 선량 정보 조회 등 제한된 기능만 접근 가능

### keycloak 설치
- 인증 서버는 nmdose 시스템과 분리된 서버에 설치하는 것이 이상적이나, 개발 단계에서는 Docker를 활용해 분리된 서버를 모사함
- 운영(Production) 환경에서는 별도의 데이터베이스 지정 및 HTTPS(TLS) 인증서 적용 필요
- 병원 내부망(도메인 없는 사설망)에서는 공인 인증서가 아닌 “자가서명 인증서” 또는 “사내 CA 인증서”를 사용 필요하므로
    - ubuntu에 제공되는 openssl로 자가서명 인증서를 발급

```{r openssl, eval=FALSE, filename="bash"}
openssl req \
  -x509 \
  -newkey rsa:2048 \
  -keyout mykey.key \
  -out mycert.crt \
  -days 365 \
  -nodes \
  -subj "/C=KR/ST=Seoul/L=Seoul/O=KCCH/OU=RPythonStudy/CN=localhost" \
  -addext "subjectAltName = DNS:localhost, IP:127.0.0.1, DNS:keycloak-server"
```

업계표준에 따른 저장폴더는
```{r certs, eval=FALSE, filename="bash"}
sudo mkdir -p /etc/nmdose/certs/
```

```{r cp, eval=FALSE, filename="bash"}
sudo cp ~/projects/keycloak-server/mycert.crt /etc/nmdose/certs/server.crt
sudo cp ~/projects/keycloak-server/mykey.key /etc/nmdose/certs/server.key
```
파일의 권한에 대해서도 항상 신경써야 한다.
```{r chmod, eval=FALSE, filename="bash"}
sudo chmod 644 /etc/nmdose/certs/server.key
sudo chmod 644 /etc/nmdose/certs/server.crt
```
그러나 chmod 644는 보안정책에 위반되므로 vault로 동적으로 주입하는 것으로 전환해야 함.

아래는 chmod 644에서 성공하기는 했음. 그러나 vault로 수정이 필요함.

매뉴얼에 따르면 keycloak production mode는 3가지 설정이 필요하다.
    - HTTPS
    - hostname
    - TLS
    
커맨드라인에서 bin/kc.[sh|bat] start --https-certificate-file=/path/to/certfile.pem --https-certificate-key-file=/path/to/keyfile.pem
명령으로 HTTPS/TLS에 필요한 certificate 파일과 key 파일의 경로를 전달한다.    


```{r keycloak-docker, eval=FALSE, filename="projects/keycloak-server/docker-compose.yml"}
version: "3.8"

services:
  postgres:
    image: postgres:16
    container_name: nmdose-postgres
    restart: always
    environment:
      POSTGRES_DB: keycloak
      POSTGRES_USER: keycloak
      POSTGRES_PASSWORD: keycloakpass
    volumes:
      - postgres_data:/var/lib/postgresql/data
    networks:
      - nmdose-net

  keycloak:
    image: quay.io/keycloak/keycloak:25.0.0
    container_name: nmdose-keycloak
    command:
      - start
      - --https-certificate-file=/etc/x509/https/tls.crt
      - --https-certificate-key-file=/etc/x509/https/tls.key
      - --db=postgres
      - --db-url-host=postgres
      - --db-username=keycloak
      - --db-password=keycloakpass
      - --db-database=keycloak
      - --hostname=localhost
    environment:
      KC_HEALTH_ENABLED: "true"
      KC_METRICS_ENABLED: "true"
      KEYCLOAK_ADMIN: admin
      KEYCLOAK_ADMIN_PASSWORD: adminpass
    volumes:
      # 인증서 마운트: 호스트 → 컨테이너
      - /etc/nmdose/certs/server.crt:/etc/x509/https/tls.crt:ro
      - /etc/nmdose/certs/server.key:/etc/x509/https/tls.key:ro
    depends_on:
      - postgres
    ports:
      - "8443:8443"
    networks:
      - nmdose-net

volumes:
  postgres_data:

networks:
  nmdose-net:
    driver: bridge
```


```{r keycloak-docker-excute, eval=FALSE, filename="bash"}
sudo docker compose up -d
```

```{r keycloak-docker-validation, eval=FALSE, filename="bash"}
sudo docker compose ps
```


