---
title: "DCM4chee"
description: "DCM4che로 구현한 open source PACS"
author: "BenKorea"
date: "2025-03-07"
date-modified: last-modified
categories: [DCM4chee]
---

## WSL2 Ubuntu에서의 설치

### 매뉴얼

<https://github.com/dcm4che/dcm4chee-arc-light/wiki/Run-minimum-set-of-archive-services-on-a-single-host>

### Docker-compose 설치

-   docker compose랑 달라서 `-`이 있는 형태를 설치해야 합니다.

```{r docker-compose_install, eval=FALSE, filename="bash"}
sudo curl -L "https://github.com/docker/compose/releases/download/1.29.2/docker-compose-$(uname -s)-$(uname -m)" -o /usr/local/bin/docker-compose
sudo chmod +x /usr/local/bin/docker-compose
docker-compose --version
```

### 사용자 및 그룹사용자 지정

-   slapd-dcm4chee, postgres-dcm4chee, dcm4chee-arc 매뉴얼 uid, gid가 999를 넘거나 이미 존재하고 있어, 옵션에 해당하는 이부분을 굳이 변경하여 문제를 일으킬 가능성을 고려하여 설정하지 않고 skip 하였습니다.

-   sudo -i 명령으로 프롬프트가 #로 바뀔 수 있음을 주의해야 합니다.

```{r dcm4chee_user, eval=FALSE, filename="bash"}
$ sudo -i
groupadd -r slapd-dcm4chee --gid=1021 && useradd -r -g slapd-dcm4chee --uid=1021 slapd-dcm4chee
groupadd -r postgres-dcm4chee --gid=999 && useradd -r -g postgres-dcm4chee --uid=999 postgres-dcm4chee
groupadd -r dcm4chee-arc --gid=1023 && useradd -r -g dcm4chee-arc --uid=1023 dcm4chee-arc
exit
```

### dcm4chee 폴더만들기

```{r dcm4chee_folder, eval=FALSE, filename="bash"}
mkdir dcm4chee
ch dcm4chee
```

### docker-compose.yml 작성하기

-   아래의 내용을 복사하여 `dcm4chee` 폴더에 `docker-compose.yml`로 저장합니다.
-   매뉴얼에는 version이 있지만 불필요한 메세지만 생성되므로 삭제하였습니다.

```{r docker-compose-yml, eval=FALSE, filename='docker-compose.yml'}
services:
  ldap:
    image: dcm4che/slapd-dcm4chee:2.6.7-33.1
    logging:
      driver: json-file
      options:
        max-size: "10m"
    ports:
      - "389:389"
    environment:
      STORAGE_DIR: /storage/fs1
    volumes:
      - /var/local/dcm4chee-arc/ldap:/var/lib/openldap/openldap-data
      - /var/local/dcm4chee-arc/slapd.d:/etc/openldap/slapd.d
  db:
    image: dcm4che/postgres-dcm4chee:17.1-33
    logging:
      driver: json-file
      options:
        max-size: "10m"
    ports:
     - "5432:5432"
    environment:
      POSTGRES_DB: pacsdb
      POSTGRES_USER: pacs
      POSTGRES_PASSWORD: pacs
    volumes:
      - /etc/localtime:/etc/localtime:ro
      - /etc/timezone:/etc/timezone:ro
      - /var/local/dcm4chee-arc/db:/var/lib/postgresql/data
  arc:
    image: dcm4che/dcm4chee-arc-psql:5.33.1
    logging:
      driver: json-file
      options:
        max-size: "10m"
    ports:
      - "8080:8080"
      - "8443:8443"
      - "9990:9990"
      - "9993:9993"
      - "11112:11112"
      - "2762:2762"
      - "2575:2575"
      - "12575:12575"
    environment:
      POSTGRES_DB: pacsdb
      POSTGRES_USER: pacs
      POSTGRES_PASSWORD: pacs
      WILDFLY_CHOWN: /storage
      WILDFLY_WAIT_FOR: ldap:389 db:5432
    depends_on:
      - ldap
      - db
    volumes:
      - /etc/localtime:/etc/localtime:ro
      - /etc/timezone:/etc/timezone:ro
      - /var/local/dcm4chee-arc/wildfly:/opt/wildfly/standalone
      - /var/local/dcm4chee-arc/storage:/storage
```

### compose로 설치하기

-   매뉴얼에서는 docker group에 user를 등록하여 문제가 없으나, 저자는 그러지 않았기 때문에 sudo를 하지 않으면 권한문제로 오류가 발생하므로 매뉴얼과 달리 아래와 같이 `sudo`로 설치해야 합니다.

```{r docker-compose3, eval=FALSE, filename='bash'}
sudo docker-compose -p dcm4chee up -d
```

### 웹인터페이스

<http://localhost:8080/dcm4chee-arc/ui2>

or

<https://localhost:8443/dcm4chee-arc/ui2>

## 제거

### 1차 제거

```{r docker-compose-remove, eval=FALSE, filename='bash'}
sudo docker-compose -p dcm4chee down --rmi all --volumes --remove-orphans
```

### 리소스 제거

```{r docker-compose-remove2, eval=FALSE, filename='bash'}
sudo docker system prune -a --volumes
```
