---
title: "DCM4che"
description: "DCM4che toolkit"
author: "BenKorea"
date: "2025-03-07"
date-modified: last-modified
categories: [DCM4che]
---

## WSL2 Ubuntu 환경에서의 설치

<https://github.com/dcm4che/dcm4che/blob/master/README.md>

### cpu 아키텍쳐 알아내기

```{r cpu-arch, eval=FALSE, filename="bash"}
uname -m
```

-   kimbi-laptop은 x86_64이므로 linux-x86-64 패키지로 진행

### SDKMAN

-   SDKMAN(Software Development Kit MANager)은 유닉스 환경에서 여러 소프트웨어 개발 키트를 손쉽게 관리할 수 있는 CLI 도구이다.
-   여기에서는 프로젝트별로 Java 버전을 관리(matching)하기 위해 설치하였다.

#### 설치

-   curl(Client URL)은 명령줄에서 HTTP, HTTPS, FTP, SCP 등의 프로토콜을 사용하여 데이터를 전송하는 도구인데, Git bash가 설치될 때 같이 설치되므로 git bash에서 아래와 같이 설치하였다.

```{r sdkman_install, eval=FALSE, filename="bash"}
curl -s "https://get.sdkman.io" | bash
```

-   SDKMAN의 초기화 스크립트를 현재 셸에서 실행하여, SDKMAN 관련 설정과 기능들을 활성화시키는 역할을 합니다.

```{r sdkman_path, eval=FALSE, filename="bash"}
source "$HOME/.sdkman/bin/sdkman-init.sh"
```

```{r sdkman_validation, eval=FALSE, filename="bash"}
sdk version
```

### JAVA

```{r sdkman_list_java, eval=FALSE, filename="bash"}
sdk list java
```

```{r sdkman_java_install, eval=FALSE, filename="bash"}
sdk install java 17.0.14-tem
```

-   설치 후 bash 재 실행 후 버전을 확인

```{r java_version, eval=FALSE, filename="bash"}
java --version
```

### Apache Maven

#### 설치

```{r sdkman_list_maven, eval=FALSE, filename="bash"}
sdk list maven
```

```{r sdkman_maven_install, eval=FALSE, filename="bash"}
sdk install maven
```

-   설치 후 bash 재 실행 후 버전을 확인

```{r maven_version, eval=FALSE, filename="bash"}
mvn -version
```

### DCM4che

#### clone

```{r dcm4che_clone, eval=FALSE, filename="bash"}
git clone https://github.com/dcm4che/dcm4che.git
```

#### build up

-   인터넷연결에 제한적인 정책이 있는 경우 오류가 발생하여 pulic wifi로 진행하였습니다.

```{r dcm4che_build, eval=FALSE, filename="bash"}
cd dcm4che
./mvnw install
```

#### documents

-   생각보다 문서가 없습니다.

<https://github.com/dcm4che/dcm4che>
